Abdul Hamid Hasan

CEO & Master Trainer



Contact



+62 813 3324 2331



hamid@dse.co.id, ahasasia@gmail.com



Deltasari Indah Blok AU No 16, Waru Sidoarjo, Jawa Timur

About Me

CEO dan Konsultan Bisnis dengan lebih dari 7 tahun pengalaman dalam memimpin perusahaan serta memberikan konsultasi dalam transformasi digital, pemasaran UMKM, dan pelatihan digital. Terbukti sukses dalam mengembangkan bisnis dan meningkatkan efisiensi melalui perencanaan strategis serta pelatihan teknis. Terlibat aktif sebagai mentor dan instruktur dalam berbagai program pelatihan digital, dengan keterampilan kuat dalam kepemimpinan, konsultasi bisnis, dan pengembangan strategi pemasaran digital.

Skills

- Prompt Engineering Expert
- Management Skills
- Digital Marketing
- Negotiation
- Critical Thinking
- Digital Leadership
- Bussiness Analytics

Education

Bachelor of Digital Leadership

Oxford University, UK

2021 - 2023

Menyelesaikan Policy Brief tentang kebijakan pemerintah terkait percepatan digitalisasi pelaku usaha mikro di Indonesia menuju Indonesia emas 2045, berhasil lulus dengan hasil memuaskan.

Bachelor of Marine Engineering

Hang Tuah University, ID

2001 - 2006

Menyelesaikan tugas akhir tentang pembangkit listrik tenaga ombak laut, mengedepankan keberlanjutan energi dari ékosistem Kelautan.

Experience

Chief Executive Officer

PT. Digital Solusi Entrepreneur (Digiprener)

2016 - Now

Memimpin strategi perusahaan dalam menyediakan solusi digital untuk UMKM. Berhasil meningkatkan pertumbuhan klien melalui digitalisasi proses bisnis dan kampanye pemasaran strategis.

Certified Asesor & Master Trainer

BNSP RI

2018 - Now

Melakukan proses asesmen kompetensi dalam bidang batik, pemasaran digital dan manajemen bisnis untuk peserta pelatihan nasional.

Master Trainer

Gapura Digital by Google Inc.

2017-2020

Melatih 10.000 peserta dalam program literasi digital khusus bisnis pemula bersama Google Gapura Digital, berfokus pada peningkatan pemahaman dan keterampilan digital masyarakat dan UMKM.

Master Trainer DEA Al

Kementerian Komunikasi dan Digital (Komdigi) 2019 - Now Melatih pemula dalam kewirausahaan digital dengan penerapan Generative Al, memfasilitasi pelatihan praktis dan berbasis kompetensi untuk peserta program DEA, Kementerian Komdigi

Partnership

Kemnaker RI

Master Coach Inkubator

Membantu mengembangkan 150 Inkubator Wirausaha seluruh Indonesia, dibawah koordinasi BBPKK Kemnaker RI 2023-Now

BDI Surabaya

Instruktur SMM & Desain

Membantu mengembangkan kurikulum 3in 1 Desain Kemasan industri serta melatih lebih dari 500 talenta muda Belajar Sosial Media Marketing BNSP sejak 2023-Now